【裁判字號】    99,上訴,677
【裁判日期】    990728
【裁判案由】    毒品危害防制條例
【裁判全文】
臺灣高等法院臺南分院刑事判決         99年度上訴字第677號
上  訴  人
即  被  告  甲○○
上列上訴人因違反毒品危害防制條例案件，不服臺灣嘉義地方法
院99年度訴字第366號中華民國99年5月31日第一審判決（起訴案
號：臺灣嘉義地方法院檢察署99年度毒偵字第505號），提起上
訴，本院判決如下：
    主  文
上訴駁回。
    理  由
一、按依刑事訴訟法第350條、第361條、第362條、第367條規定
    ，不服地方法院之第一審判決，提起第二審上訴者，須提出
    上訴書狀，並應敘述「具體理由」，為上訴必備之程式。所
    稱具體理由，必係依據卷內既有訴訟資料或提出新事證，指
    摘或表明第一審判決有何採證、認事、用法或量刑等足以影
    響判決本旨之不當或違法，而構成應予撤銷之具體事由，始
    克相當；如未依上揭意旨指出具體事由，而僅泛言或單憑當
    事人自我說詞，指摘原判決採證認事違法、用法不當、判決
    不公、量刑過重等等，即屬未敘述具體理由，所提第二審上
    訴不合法律上之程式，得不經言詞辯論，由第二審法院予以
    判決駁回（最高法院98年度台上字第6531號刑事判決意旨參
    照）。
二、本件上訴意旨略以：上訴人家中有高齡76歲之父及智能障礙
    之弟，極需上訴人支撐，爰請求重新予以審酌云云。
三、經查，被告對於本件於民國99年2月3日下午某時，在嘉義縣
    番路鄉半天岩紫雲寺停車場內施用毒品海洛因，業據其於原
    審坦承不諱，且被告99年2月4日採尿送驗結果，確呈海洛因
    進入人體代謝分解後之嗎啡陽性反應，有臺灣嘉義地方法院
    檢察署檢察官99年2月3日核發之鑑定許可書、台灣檢驗科技
    股份有限公司濫用藥物尿液檢驗報告、嘉義縣警察局竹崎分
    局毒品尿液代號與真實姓名對照表可佐，綜上足認被告具任
    意性的自白均與事實相符。又被告前因施用毒品案件，經台
    灣嘉義地方法院檢察署檢察官聲請臺灣嘉義地方法院裁定送
    觀察、勒戒後，認無繼續施用毒品傾向，由台灣嘉義地方法
    院檢察署檢察官於89年5月6日以89年度毒偵字第718號為不
    起訴處分確定。嗣又於89年11月間施用毒品，經裁定送觀察
    、勒戒、強制戒治，於90年12月27日執行完畢，其後復於94
    年間施用第2級毒品罪，經法院判處有期徒刑3月確定，有臺
    灣高等法院被告前案記錄表可憑。本件雖係被告於前開觀察
    、勒戒、強制戒治處分執行完畢釋放5年後所施用毒品犯行
    ，惟被告既於觀察、勒戒、強制戒治執行完畢後5年內早已
    因施用毒品罪經臺灣嘉義地方法院科處罪刑確定，本案即不
    符合毒品危害防制條例第20條第3項之規定，自應依法追訴
    、處罰。原審法院因而以被告犯毒品危害防制條例第10條第
    1項之施用第一級毒品罪，事證明確，且為累犯，審酌：被
    告因身染毒癮施用毒品之犯罪動機及目的；犯罪時未受明確
    之刺激；獨自一人以點燃攙有毒品香菸方式施用第一級毒品
    之犯罪手段；離婚，1名子女，16歲，前妻照護，僅父親健
    在，75歲，與父親同住，須盡撫養之責，3個弟弟，現受僱
    從事送信工作之生活狀況；有麻藥、煙毒、毒品、傷害、詐
    欺等前科之品行；國中畢業之智識程度；本件係屬自戕行為
    ，並無明顯被害人可言；施用毒品，無視國家查緝毒品之禁
    令，違反注意義務重大，對於國家社會具有潛在危險性；犯
    罪後尚能坦承犯行之態度等一切情狀，判處有期徒刑7月，
    經核原判決認識用法，均無不當，量刑亦屬妥適，從形式上
    予之審查，並無違背法令之情形。而上訴意旨非但並無隻字
    片語表明第一審判決採證、認事、用法有何不當或違法之處
    ，僅因其個人說詞，請求本院改判減輕其刑，揆諸前開說明
    ，即屬未敘述具體理由，自難認其上訴合於法律上之程式；
    其上訴不合法，應予駁回，並不經言詞辯論為之。
四、爰依刑事訴訟法第367條前段、第372條，判決如主文。
中    華    民    國    99    年    7     月    28    日
                  刑事第五庭    審判長法  官  楊明章
                                      法  官  蔡美美
                                      法  官  趙文淵
以上正本證明與原本無異。
如不服本判決應於收受送達後10日內向本院提出上訴書狀，其未
敘述上訴理由者，並得於提起上訴後10日內向本院補提理由書（
均須按他造當事人之人數附繕本）「切勿逕送上級法院」。
                                      書記官  呂宬樂
中    華    民    國    99    年    7     月    29    日
附錄本件論罪科刑法條全文：
毒品危害防制條例第10條
施用第一級毒品者，處6月以上5年以下有期徒刑。

司法院資訊處製作；財團法人民間司法改革基金會備份。
